臺灣高雄地方法院刑事判決　　　　　　　　　　　　九十一年度易緝字第一三號
　　公　訴　人　臺灣高雄地方法院檢察署檢察官
　　被　　　告　丁○○
右列被告因傷害（妨害公務）等案件，經檢察官提起公訴（九十年度偵字第一六
九號）及移送併辦（九十年度偵字第一七八七八號、九十年度偵字第二四八號）
，本院判決如左：
    主  文
丁○○傷害人之身體，累犯，處拘役參拾日，如易科罰金，以參佰元折算壹日。又連
續於公務員依法執行職務時，當場侮辱，累犯，處有期徒刑參月，如易科罰金，以參
佰元折算壹日。
    事  實
一、丁○○前因傷害案件，經判處有期徒刑一年六月確定，於民國八十八年四月十三
    日因羈押期滿（與流氓案件感訓期間互相折抵）執行完畢。
二、丁○○於九十年七月三十日中午十二時許，酒後在高雄縣大寮鄉○○村○○○○
    路之菜市場麵攤前，無故徒手掌摑甲○○之左臉部，致甲○○受有左臉頰挫傷之
    傷害。嗣其另基於侮辱公務員之概括犯意，自同年七月三十日下午三時許起至十
    月二十九日止，酒後連續在附表所示之各該時地，明知身著警察制服之各該警員
    為公務員且正依法執行職務中，竟出言「幹」、「幹你娘」、「臭你媽」、「你
    去死」等語侮辱之（公然侮辱部分均未據告訴）。
三、案經甲○○訴由高雄縣警察局林園分局（以下簡稱林園分局）報告臺灣高雄地方
    法院檢察署檢察官偵查起訴及移送併辦。
    理  由
一、訊據被告丁○○固供承有於附表編號二、三所示之時地對身著警察制服之各該員
    警口出「幹」、「幹你娘」、「臭你媽」等語之事實，惟矢口否認有妨害公務犯
    意，亦否認有傷害告訴人甲○○之犯行，辯稱：九十年七月三十日當天我有喝酒
    ，酒後發生什麼事我不清楚，我不知道我有打傷告訴人及罵警員林進雄，此外，
    同年九月二十二日及十月二十九日，我說那些三字經並不是針對警察，那只是我
    的口頭禪云云。經查：
（一）右揭傷害部分之犯罪事實，業據告訴人甲○○於警訊中指訴遭傷害之情形明確
      ，並有驗傷診斷書一紙可佐（警卷），參以告訴人與被告之間素無仇怨，當無
      故意設詞誣陷之理，故應認告訴人指訴堪予採信，被告所辯顯不足採。
（二）右揭妨害公務部分即如附表編號一至三所示之犯罪事實，亦業據證人即林園分
      局警員凌朿成、丙○○、乙○○、梁書譯分別證述綦詳（見偵查中訊問筆錄及
      本院九十一年五月二十三日審判筆錄），警員凌朿成、丙○○、乙○○並分別
      製有職務報告各一份附卷可參，其中附表編號二之事實，復核與證人賴建龍（
      與被告發生擦撞之自小客貨車駕駛人）、邱豐慶（案發當時之目擊者）於警訊
      中證述之情節相符，是以均堪信為真實。參以被告亦自承：九十年九月二十二
      日（編號二部分），警察一來就要把我帶走，我覺得處理不當，心理當然不高
      興；九十年十月二十九日（編號三部分）當天我是被貨車撞到，當時我受傷，
      警員卻不讓我去醫院，堅持要把我帶去警察局等語（詳參歷次偵查中訊問及本
      院審判期日之筆錄），足證被告於各該次案發當時確有與前往處理警員爭執之
      情形，由此益足以證明前開證人證述之情節堪予採信，被告辯稱：所言內容僅
      係口頭禪，無妨害公務犯意云云，不足採信。
綜上所述，本案事證已臻明確，被告之犯行堪予認定。
二、查被告基於傷害之犯意掌摑告訴人甲○○臉部成傷，又明知附表所示員警為公務
    員且正依法執行職務，竟對其等當場以「幹」、「幹你娘」、「臭你媽」、「你
    去死」等語侮辱之行為，核係犯刑法第二百七十七條第一項之傷害罪及第一百四
    十條第一項之於公務員依法執行職務時當場侮辱罪。而按刑法第一百四十條侮辱
    公務員罪，屬妨害國家公務之執行，為侵害國家法益，並非侵害個人法益之犯罪
    ，是被告在附表編號二、三所示時地對於公務員即警員二人依法執行職務時，當
    場侮辱，仍屬單純一罪（參照最高法院八十五年度台非字第二三八號判決）。至
    被告於附表所示各次時地辱罵警員時，出於單一之侮辱犯意而接續為數次辱罵，
    則應屬實質上一罪之接續犯。其於附表編號一至三所示時地各次辱罵警員妨害公
    務之行為，時間緊接、方法相同，均觸犯構成要件相同之罪，為連續犯，應論以
    一罪並依法加重其刑。又其所犯上開傷害罪與連續妨害公務兩罪之間，乃犯意個
    別、行為互異，應予分論併罰。公訴意旨雖未論及被告如附表編號二、三所示之
    妨害公務犯行（併辦部分），然此部分與業經起訴之附表編號一部分，有連續犯
    之裁判上一罪關係，應為起訴效力所及，本院自得併予審理，附此敘明。查被告
    前因傷害案件，經判處有期徒刑一年六月，於八十八年四月十三日因羈押期滿（
    與流氓案件感訓期間互相折抵）執行完畢，有台灣高雄地方法院檢察署刑案資料
    查註紀錄表、本院被告院內索引卡紀錄表及台灣高等法院被告全國前案紀錄表各
    一紙在卷可憑，其於有期徒刑執行完畢後五年內再犯本件有期徒刑以上之罪，為
    累犯，應依刑法第四十七條規定加重其刑，就連續妨害公務犯行之部分並遞加重
    之。審酌被告之前開素行非佳，又多次以三字經辱罵執行職務中之員警，未對合
    法正當行使國家公權力之警員予以尊重，惡性非輕，及參酌告訴人所受傷勢，被
    告於犯罪後否認犯行之態度等一切情狀，分別量處如主文所示之刑，並均諭知易
    科罰金之折算標準。
據上論斷，應依刑事訴訟法第二百九十九條第一項前段，刑法第五十六條、第二百七
十七條第一項、第一百四十條第一項、第四十七條、第五十一條第十款、第四十一條
第一項，罰金罰鍰提高標準條例第一條前段、第二條，判決如主文。
本案經檢察官郭麗娟到庭執行職務。
中      華      民      國      九十一      年    六    月      六      日
                                  臺灣高雄地方法院刑事第六庭
                                      法  官  周  玉  群
右正本證明與原本無異。
如不服本判決，應於判決送達後十日內，向本院提出上訴狀。
                                      書記官  陳  瓊  芳
中      華      民      國      九十一      年    六    月      六      日
附表：
┌──┬─────┬──────┬───┬────────────────┐
│編號│時間      │地點        │被害人│經過情形                        │
├──┼─────┼──────┼───┼────────────────┤
│一  │90.07.30下│林園分局忠義│林進雄│因丁○○於同日中午十二時許，在事│
│    │午三時許  │派出所內    │      │實欄所載時地掌摑甲○○成傷，經員│
│    │          │            │      │警凌朿成、林進雄將其帶回派出所，│
│    │          │            │      │而由林進雄製作警訊筆錄時，其竟對│
│    │          │            │      │之辱罵「幹」、「臭你媽」等語    │
├──┼─────┼──────┼───┼────────────────┤
│二  │90.09.22上│高雄縣大寮鄉│丙○○│丁○○於同日上午11時15分許，騎車│
│    │午11時20分│鳳林三路 298│高鑽  │行經高雄縣大寮鄉○○○路 298號前│
│    │          │號前及該鄉農│      │時，與賴建龍所駕駛之自小客貨車發│
│    │          │會前        │      │生擦撞，於警員丙○○、高鑽據報趕│
│    │          │            │      │至現場處理時，竟以「幹你娘」、「│
│    │          │            │      │你去死」等語辱罵之，嗣警員二人欲│
│    │          │            │      │將其帶回派出所處理而途經該鄉農會│
│    │          │            │      │前時，其又接續以前開言語辱罵二人│
├──┼─────┼──────┼───┼────────────────┤
│三  │90.10.29下│高雄縣大寮鄉│乙○○│丁○○於同日下午三時二十五分，酒│
│    │午三時25分│鳳林四路24號│梁書譯│後騎車（嗣經檢測酒精濃度為每公升│
│    │許起至同日│前及林園分局│      │一點一九毫克，公共危險部分應另行│
│    │下午四時三│忠義派出所  │      │偵辦）行經高雄縣鳳林四路24號前時│
│    │十分許止  │            │      │，遇警方在該處攔檢，適丁○○騎車│
│    │          │        │      │摔倒，警員乙○○、梁書譯上前扶助│
│    │          │            │      │時，丁○○即以「幹你娘」等語辱罵│
│    │          │            │      │之，嗣後警員二人將其帶回忠義派出│
│    │          │            │      │所依法處理時，期間丁○○仍以「幹│
│    │          │            │      │你娘」等語辱罵之                │
└──┴─────┴──────┴───┴────────────────┘
附錄本案論罪科刑法條全文：
中華民國刑法第二百七十七條第一項 (普通傷害罪)
  傷害人之身體或健康者，處三年以下有期徒刑、拘役或一千元以下罰金。
中華民國刑法第一百四十條第一項（侮辱公務員公署罪）：
  於公務員依法執行職務時，當場侮辱，或對於其依法執行之職務公然侮辱者，處六
  月以下有期徒刑、拘役或一百元以下罰金。
